臺灣臺北地方法院民事簡易判決     
                                   111年度北簡字第4518號
原      告  何任寶珠
被      告  凱基商業銀行股份有限公司


法定代理人  魏寶生  
上列當事人間債務人異議之訴事件，本院判決如下：
    主      文
原告之訴駁回。
訴訟費用新臺幣壹仟元由原告負擔。
    事實及理由
一、原告起訴主張：原告不知道被繼承人何晋隆刷卡之事，原告
    要看實體刷卡的簽單，為此提起本件訴訟等語。並聲明：本
    院110年度司執字第126117號清償債務強制執行事件之強制
    執行程序應予撤銷。
　　本件未經言詞辯論，被告並無任何聲明及陳述。
二、按原告之訴，依其所訴之事實，在法律上顯無理由者，法院
    得不經言詞辯論，逕以判決駁回之，民事訴訟法第249條第2
    項定有明文。而民事訴訟法第249條第2項所謂原告之訴，依
    其所訴之事實，在法律上顯無理由者，係指依原告於訴狀內
    記載之事實觀之，在法律上顯然不能獲得勝訴之判決者而言
    ，最高法院著有62年台上字第845號判例可資參照。又按執
    行名義成立後，如有消滅或妨礙債權人請求之事由發生，債
    務人得於強制執行程序終結前，向執行法院對債權人提起異
    議之訴。如以裁判為執行名義時，其為異議原因之事實發生
    在前訴訟言詞辯論終結後者，亦得主張之，強制執行法第14
    條第1項定有明文。而所謂消滅債權人請求之事由，係指足
    以使執行名義之請求權及執行力消滅之原因事實，如清償、
    提存、抵銷、免除、混合、債權之讓與、債務之承擔、解除
    條件之成就、和解契約之成立等，始足當之。所謂妨礙債權
    人請求權之事由，係指可使執行名義所載請求之全部或一部
    暫難行使之事由，如因債權人之允許而得延期清償等。
三、查本件被告以原告何任寶珠之被繼承人何晋隆積欠被告（原
    名：萬泰商業銀行股份有限公司）債務為由，以臺灣士林地
    方法院90年度促字第16406號支付命令、確定證明書（臺灣
    士林地方法院90年執字第15741號債權憑證）為執行名義，
    聲請強制執行，經本院110年度司執字第126117號清償債務
    強制執行事件執行在案，於110年11月24日扣押被繼承人何
    晋隆對第三人行政院勞動部勞工保險局之退休金債權，並於
    110年12月28日核發收取命令，被告因而於110年12月28日受
    償新臺幣68,229 元等情，經本院調閱本院110年度司執字第
    126117號執行卷宗查明屬實。依上開規定，執行債務人即原
    告得於強制執行程序終結前提起異議之訴者，以執行名義成
    立後有消滅或妨礙債權人請求之事由發生，始得為之。然依
    原告所訴主張其不知道被繼承人何晋隆刷卡之事實，顯非上
    述執行名義成立後消滅或妨礙債權人請求之事由，而係執行
    名義成立前之事由，原告據此提起債務人異議之訴，洵屬顯
    無理由。
四、綜上所述，原告提起本件債務人異議之訴，依其所訴之事實
    ，已足認與強制執行法第14條第1項之規定不合，其訴在法
    律上顯無理由，爰依民事訴訟法第249條第2項之規定，不經
    言詞辯論，逕以判決駁回之。
五、結論：本件原告之訴為無理由，依民事訴訟法第78條，判決
    如主文。
中　　華　　民　　國　　111 　年　　3 　　月　　17　　日
                  臺灣臺北地方法院臺北簡易庭
                                      法　官　羅富美
以上判決正本係照原本作成。
如不服本判決，應於判決送達後20日內向本庭（臺北市重慶南路
1段126巷1號）提出上訴狀（須按他造當事人之人數附繕本）。
中　　華　　民　　國　　111 　年　　3 　　月　　17　　日
　　　　　　　　　　　　　　　　　    書記官  陳鳳瀴